臺灣高等法院臺南分院刑事判決
110年度上訴字第255號
上  訴  人  
即  被  告  甲○○
義務辯護人  洪銘憲律師 
上列上訴人因違反槍砲彈藥刀械管制條例案件，不服臺灣雲林地
方法院109年度訴字第662號，中華民國109年12月16日第一審判
決（起訴案號：臺灣雲林地方檢察署109年度偵字第1018號），
提起上訴，本院判決如下：
    主  文
原判決撤銷。
甲○○犯非法持有可發射金屬（彈丸）具有殺傷力之槍枝罪，累犯
，處有期徒刑肆年捌月，併科罰金新臺幣拾捌萬元，罰金如易服
勞役，以新臺幣壹仟元折算壹日。
扣案如附表一編號1至4，附表二編號1所示之物均沒收。
    事  實
一、甲○○明知可發射金屬具有殺傷力之土造長槍（土製獵槍，下
    稱土造長槍）、空氣槍及武士刀，分屬槍砲彈藥刀械管制條
    例列管之槍砲及刀械，非經中央主管機關許可，不得持有。
    竟基於非法持有可發射金屬（彈丸）具有殺傷力之土造長槍
    、空氣槍及刀械之犯意，於民國（下同）109年2月5日前數
    年內，在不詳處所，以不詳方式，陸續取得如附表一編號1-
    4、附表二編號1所示之土造長槍2支（槍枝管制編號分別為0
    000000000號、0000000000號）、空氣槍1支（槍枝管制編號
    ：0000000000號）及武士刀2把（下稱系爭槍枝及刀械），
    隨後將之分別藏放在其雲林縣○○鎮○○里○○○00號住處及雲林
    縣○○鎮○○里○00○0鄉道○號00-0000-00-0電箱旁之雞舍內，未
    經許可持有系爭槍枝及刀械。嗣為警於109年2月5日上午10
    時30分許、同日上午11時32分許，先後持原審核發之搜索票
    至上開住處及雞舍執行搜索，當場在附表一、二所示之地點
    ，扣得如附表一編號1-10、附表二編號1-6所示之物，始悉
    上情。
二、案經雲林縣警察局虎尾分局報告臺灣雲林地方檢察署檢察官
    偵查起訴。
    理  由
甲、證據能力部分：
一、本判決所引用屬於具傳聞性質之證據，均已依法踐行調查證
    據程序，且檢察官、上訴人即被告甲○○、辯護人均明示同意
    有證據能力，基於尊重當事人對於傳聞證據之處分權，及證
    據資料愈豐富愈有助於真實發現之理念，本院審酌該等證據
    作成時情況，並無違法取證之瑕疵，且無顯不可信之情形，
    以之作為證據應屬適當，均有證據能力。
二、本判決所引用其餘非供述證據部分，檢察官、被告、辯護人
    均不爭執其證據能力，亦查無有違反法定程序取得之情形，
    與本案待證事實又具有關聯性，均得採為證據。
乙、實體方面：
一、上揭事實，業據被告迭於警、偵訊及審理中坦承不諱；並有
    搜索票、搜索扣押筆錄暨扣押物品目錄表、扣押物品收據、
    搜索現場及扣案證物照片、雲林縣警察局槍枝初步檢視報告
    表暨槍枝初步檢視照片、原審當庭勘驗如附表一編號1-3所
    示槍枝之勘驗筆錄（警卷第9-49、61-73頁，偵卷第70、72
    、74頁，原審卷第19-23、92-93頁）在卷可稽，及如附表一
    、二所示之物扣案可資佐證，足認被告自白與事實相符，並
    有相關證據足資佐證，其自白堪信為真實。
二、扣案如附表一編號1-3所示之槍枝，經囑請內政部警政署刑
    事警察局以檢視法、性能檢驗法及動能測試法鑑定結果，均
    認具殺傷力，附表一編號1-2之槍枝為土造長槍（詳細鑑定
    內容分別如附表一編號1-3備註欄所示）；而扣案如附表一
    編號4及附表二編號1所示之武士刀2把，於偵查中經囑請雲
    林縣警察局鑑定認係屬刀械（詳細內容見附表一編號4、附
    表二編號1備註欄所示），又有內政部警政署刑事警察局109
    年5月22日刑鑑字第1090016172號鑑定書、雲林縣警察局109
    年2月10日雲警保字第1090200200號函暨所附刀械鑑驗表各1
    份可按（偵卷第31-41、47-54頁），可見扣案之系爭槍枝及
    刀械，分屬槍砲彈藥刀械管制條例第4條第1項第1款所稱之
    槍砲，及同條項第3款之刀械，依同條例第5條、第6條規定
    ，系爭槍枝及刀械，非經中央主管機關許可，均不得持有，
    核屬違禁物無訛。是本件事證明確，被告犯行，堪以認定。
三、論罪部分：
　㈠被告行為後，槍砲彈藥刀械管制條例第4條第1項第1款、第7
    條、第8條於109年6月10日修正公布，並於同年月12日生效
    施行，本次修正係考量現行查獲具殺傷力之違法槍枝，多屬
    非制式槍枝，其殺傷力不亞於制式槍枝，對於人民生命、身
    體、自由及財產法益之危害，實與制式槍枝無異，故無再行
    區分制式與否而分別適用槍砲彈藥刀械管制條例第7條、第8
    條之必要，故於該條例第4條、第7條及第8條均增加「制式
    或非制式」之構成要件；但被告持有之土造長槍為土製獵槍
    （見附表一編號1-2備註欄所載），非屬修正後同條例第7條
    所定之槍枝，與空氣槍同屬該條例第8條所定之空氣槍、可
    發射金屬（彈丸）具有殺傷力之槍枝，是被告持有上開槍枝
    ，無論適用修正前、後第8條規定，並無不同，即無有利、
    不利之情形，自毋庸比較，應逕依一般法律適用原則，適用
    裁判時法（即修正後現行之槍砲彈藥刀械管制條例）。
  ㈡核被告所為，係犯槍砲彈藥刀械管制條例第8條第4項未經許
    可持有可發射金屬（彈丸）具有殺傷力之槍枝罪、未經許可
    持有空氣槍罪，同條例第14條第3項未經許可持有刀械罪。
    公訴意旨就被告持有空氣槍之犯行漏論槍砲彈藥刀械管制條
    例第8條第4項之未經許可持有空氣槍罪，惟起訴書犯罪事實
    就被告此部分犯行已有載明，僅漏列起訴法條，為起訴效力
    所及，本院得併予審理。
  ㈢按槍砲彈藥刀械管制條例所定未經許可持有槍、彈，其持有
    之繼續，為行為之繼續，而非狀態之繼續，亦即一經持有該
    槍、彈，罪即成立，但其犯罪行為之完結須繼續至持有行為
    終了時為止（最高法院92年度台非字第91號判決意旨參照）
    。查被告自109年2月5日前數年內，迄該日上午10時30分許
    為警執行搜索查獲時止，未經許可陸續持有系爭槍枝及刀械
    ，為行為之繼續，並非犯罪狀態之繼續，亦即一經持有上開
    違禁物，罪即成立，然其完結須繼續至持有行為終了時為止
    ，故其持有前開土造長槍、空氣槍及武士刀一段期間之行為
    ，應分別僅成立一罪。又按非法持有、寄藏、出借槍砲彈藥
    刀械等違禁物，所侵害者為社會法益，如所持有、寄藏或出
    借客體之種類相同（如同為手槍，或同為子彈者），縱令同
    種類之客體有數個（如數枝手槍、數顆子彈），仍為單純一
    罪，不發生想像競合犯之問題；若同時持有、寄藏或出借二
    不相同種類之客體（如同時持有手槍及子彈），則為一行為
    觸犯數罪名之想像競合犯（最高法院82年度台上字第5303號
    判決意旨參照）。被告同時持有2支土造長槍及2把武士刀之
    行為，所侵害者均為單一社會法益，各應論以一未經許可持
    有可發射金屬（彈丸）具有殺傷力之槍枝罪、一未經許可持
    有刀械罪。被告同時持有土造長槍2支、空氣槍1支及武士刀
    2把，係以1行為同時觸犯3罪名，為想像競合犯。本院審酌
    可發射金屬（彈丸）具殺傷力之土造長槍，經擊發後對他人
    生命、身體危害程度應較以空氣為發射動力之空氣槍為高，
    且持有空氣槍而情節輕微，可依槍砲彈藥刀械管制條例第8
    條第6項減輕其刑，可認持有可發射金屬（彈丸）具殺傷力
    之槍枝之犯罪情節較重，被告同時持有系爭槍枝及刀械，應
    從一重論以未經許可持有可發射金屬（彈丸）具殺傷力之槍
    枝罪。
  ㈣刑之加重、減輕事由：
  １按刑法第47條第1項所規定累犯之加重，以受徒刑之執行完畢
    ，或一部之執行而赦免後，5年以內故意再犯有期徒刑以上
    之罪者，為其要件。而繼續犯係行為之繼續，非狀態之繼續
    ，因此繼續犯之「最初行為」、「中間行為」或「行為終了
    」祇要其中一部行為係在另一犯罪所處徒刑執行完畢5年以
    內者，即該當累犯規定之要件（最高法院108年度台非字第6
    5號判決意旨參照）。查被告前因酒後駕車之公共危險案件
    ，經原審以107年度虎交簡字第129號判決判處有期徒刑3月
    ，於107年11月6日易科罰金執行完畢（下稱前案），有臺灣
    高等法院被告前案紀錄表在卷可稽；而被告非法持有扣案之
    土造長槍、空氣槍及武士刀之時間係至109年2月5日上午10
    時30分許為警查獲時止，揆之上開說明，其非法持有系爭槍
    枝及刀械行為終了時間是在其前案易科罰金執行完畢後5年
    以內，為累犯。雖被告本案與前案所犯之罪侵害法益不同，
    但參酌司法院大法官釋字第775號解釋意旨，並考量被告前
    已因犯罪經法院判處罪刑並執行完畢，卻未能謹慎守法，非
    法持有系爭槍枝及刀械，且數量非少，依其犯罪情節，顯具
    有特別惡性，且對刑罰反應力薄弱，認本件並無上開解釋意
    旨所指因罪刑不相當而裁量不予加重最低本刑之情形，爰依
    刑法第47條第1項規定加重其刑。被告辯護人辯護稱依被告
    本案與前案罪質不相當，不應依累犯規定加重其刑云云，尚
    無可採。
  ２被告於警詢時自承本件為警查扣之槍枝，其偶爾會在自己住
    家庭院內把玩、擊發（警卷第7頁），足認被告並非僅將槍
    枝置於安全處所單純收藏；且被告為警查扣如附表一編號10
    所示可供該空氣槍擊發使用之空氣槍鉛彈丸（俗稱喇叭彈，
    見警卷第47頁），數量更高達168顆；另該空氣槍經鑑定結
    果，換算其單位面積動能為77.9焦耳/平方公分，已超出一
    般足以穿入人體皮肉層之彈丸單位面積動能20焦耳/平方公
    分，或足以穿入豬隻皮肉層之彈丸單位面積動能24焦耳/平
    方公分甚多，殺傷力逾上開標準值3倍以上，亦相當接近足
    以使人喪失戰鬥能力之彈丸撞擊動能58呎磅（約為78.6焦耳
    ），有內政部警政署刑事警察局109年5月22日刑鑑字第1090
    016172號鑑定書存卷可按（偵卷第47-54頁），堪認被告持
    有之空氣槍對社會治安存有相當之潛在危險性。是綜觀被告
    持有空氣槍之整體犯罪情節，難認尚屬輕微，自無依槍砲彈
    藥刀械管制條例第8條第6項規定減輕其刑。
  ３被告辯護人雖辯護稱原審所量處之刑度，與其他犯罪情節較
    重之他案相比實屬過重，且被告是因為興趣而持有系爭槍彈
    及刀械，於持有期間未曾向外炫耀或者有任何非法行為，其
    與一般無故開搶尋釁逞兇者相較，其惡性尚有不同，非不可
    憫恕，衡諸其所犯之罪法定最低本刑為3年以上有期徒刑，
    不無情輕法重之情形，應有刑法第59條適用之空間云云。但
    查：
　  ⒈按刑法第59條之酌量減輕其刑，必須犯罪另有特殊之原因
      與環境等，在客觀上足以引起一般同情，認為即予宣告法
      定最低度刑期猶嫌過重者，始有其適用（最高法院44年台
      上字第413號、51年台上字第899號判決意旨參照）。
　  ⒉經查，被告雖坦承非法持有系爭槍枝及刀械之犯行，然其
      所犯之罪，係基於所持有物品之危險考量而為之特別立法
      ，尚無從以其犯後坦承其事，且未用於其他不法用途，無
      實質侵害他人之法益，即認其犯罪情節足堪同情，以避免
      過度斲傷規範威信，架空法定刑度而違反立法本旨；再者
      ，審酌槍枝之危險性甚高，為政府嚴禁之違禁物，對社會
      治安之危害非輕，槍砲彈藥刀械管制條例所定重刑，係為
      達防止暴力犯罪，以保障人民生命、身體、自由及財產等
      之安全目的；而被告於審理時自承曾在野戰部隊服役之閱
      歷（原審卷第88頁），當可知悉如附表一編號1至3所示之
      槍枝如搭配適用之彈丸（含以鋼珠或鉛彈丸、底火組合而
      成之彈藥），擊發後當具有相當之殺傷力，及未經許可持
      有如附表一、二所示之槍枝及刀械，乃國家嚴予查緝之犯
      罪行為等節，仍持有系爭槍枝及刀械，其持有又有相當時
      間，於持有槍枝過程中更曾有擊發彈丸之舉（警卷第6-7
      頁），所為對於不特定大眾之生命、身體安全及社會秩序
      亦構成莫大之潛在威脅。是依其犯罪情節，持有槍枝數量
      ，難認其有何特殊之原因與環境，在客觀上足以引起一般
      同情，認依槍砲彈藥刀械管制條例第8條第4項規定科以最
      低度刑，仍有猶嫌過重及過於嚴苛之情形存在，自無依刑
      法第59條規定酌減其刑，被告辯護人此部分所辯，亦無足
      取。
　四、撤銷改判之理由：
　　㈠原審以被告罪證明確，因予論罪科刑，固非無見。但查：
      被告持有土造長槍、空氣槍無論適用修正前、後毒品危害
      防制條例規定，均該當同條例第8條第4項之「其他可發射
      金屬或子彈具有殺傷力之各式槍砲」或「空氣槍」，無有
      利、不利之情形，自毋庸比較而逕依一般法律適用原則，
      適用裁判時法，已如上述。原審認被告未經許可持有可發
      射金屬具有殺傷力之槍枝或具有殺傷力之空氣槍等犯行，
      修正後應依同條例第7條第4項規定處罰，法定刑度較重，
      並無較有利於被告，經比較新舊法結果，應依刑法第2條
      第1項前段規定，適用行為時即修正前槍砲彈藥刀械管制
      條例第8條第4項之規定論處，顯有不當。被告上訴以原審
      依刑法第47條累犯加重其刑，且未依刑法第59條規定酌減
      其刑不當，指摘原判決不當，雖無理由，但原判決既有上
      開可議之處，即屬無可維持，應由本院將原判決予以撤銷
      改判。
　　㈡茲以行為人責任為基礎，審酌可發射金屬（彈丸）具有殺
      傷力之槍枝、空氣槍，本即有高度危險性，而持有列管之
      刀械，亦極易傷及人身安全或剝奪性命，被告無視法之禁
      令，以不詳方式取得系爭槍枝及刀械，其持有時間非短，
      增加該等槍枝、刀械在外流通之風險，對於社會之治安與
      民眾生命財產安全構成潛在威脅；而被告於警詢中雖供承
      曾持系爭土造長槍擊發彈丸（警卷第6-7頁），於原審審
      理中亦為認罪之陳述，但於原審審理中曾辯稱系爭土造長
      槍無殺傷力，無法擊發，為何鑑定書認可以擊發，我覺得
      很奇怪，是否經過修理過程變成有擊發的能力云云（原審
      卷第48、90頁），經原審當庭勘驗扣案之2枝土造長槍口
      徑均為1.1cm，並多次詢問是否可將扣案如附表二編號6所
      示之鋼珠（10mm）塞入土造長槍槍管，再裝填底火等物擊
      發後，始供認該2支土造長槍可使用扣案10mm鋼珠擊發之
      原理確實如此（原審卷第98-99頁），其犯後就系爭槍械
      具有殺傷力一節，並非始終坦認之態度；及其犯罪之動機
      、目的、所生之危害，其持有系爭槍枝及刀械未用於其他
      不法用途；兼衡被告自陳為農專畢業之智識程度，目前從
      事養雞工作，月收入約新台幣4萬元，罹有憂鬱症、高血
      壓、高血脂、慢性肝病、高尿酸血症等疾病，頭部及肋骨
      曾因嚴重外傷致骨折及顱內出血，現兩膝患有退化性關節
      炎合併磨損，已離婚，育有1對未與其同住之兒女，尚有
      父母親賴其扶養之家庭生活、經濟狀況等一切情狀，量處
      如主文所示之刑，併諭知罰金易服勞役之折算標準。
  五、沒收之說明：
    ㈠扣案如附表一編號1-4、附表二編號1所示之土造長槍2支、
      空氣槍1支及武士刀2把，分屬槍砲彈藥刀械管制條例所列
      管之槍砲及刀械，為違禁物，不問屬於被告與否，均應依
      刑法第38條第1項規定宣告沒收。
　　㈡其餘扣案如附表一編號5至10、附表二編號2至6所示之物，
      固為被告所有，惟均非屬違禁物（其中附表一編號5、6所
      示之長、短底火，經鑑定均認無殺傷力），亦無證據證明
      與被告本案持有槍枝及刀械之犯行直接相關，爰均不予宣
      告沒收。
據上論斷，應依刑事訴訟法刑事訴訟法第369條第1項前段、第36
4條、第299條第1項前段（僅引用程序法條），判決如主文。
本案經檢察官李侃穎提起公訴，檢察官柯怡伶到庭執行職務。
中　　華　　民　　國　　110 　年　　4 　　月　　21　　日
                  刑事第一庭    審判長法  官  楊清安
                                      法  官  蕭于哲
                                      法  官  陳珍如
以上正本證明與原本無異。
如不服本判決應於收受送達後20日內向本院提出上訴書狀，其未
敘述上訴理由者，並得於提起上訴後20日內向本院補提理由書（
均須按他造當事人之人數附繕本）「切勿逕送上級法院」。
　　　　　　　　　　　　　　　　　　　書記官  盧建元
中　　華　　民　　國　　110 　年　　4 　　月　　21　　日
附錄本案論罪科刑法條全文：
槍砲彈藥刀械管制條例第8條
未經許可，製造、販賣或運輸制式或非制式鋼筆槍、瓦斯槍、麻
醉槍、獵槍、空氣槍或第四條第一項第一款所定其他可發射金屬
或子彈具有殺傷力之各式槍砲者，處無期徒刑或五年以上有期徒
刑，併科新臺幣一千萬元以下罰金。
未經許可，轉讓、出租或出借前項所列槍砲者，處五年以上有期
徒刑，併科新臺幣一千萬元以下罰金。
意圖供自己或他人犯罪之用，而犯前二項之罪者，處無期徒刑或
七年以上有期徒刑，併科新臺幣一千萬元以下罰金。
未經許可，持有、寄藏或意圖販賣而陳列第一項所列槍砲者，處
三年以上十年以下有期徒刑，併科新臺幣七百萬元以下罰金。
第一項至第三項之未遂犯罰之。
犯第一項、第二項或第四項有關空氣槍之罪，其情節輕微者，得
減輕其刑。

槍砲彈藥刀械管制條例第14條
未經許可，製造、販賣或運輸刀械者，處3年以下有期徒刑，併
科新臺幣100萬元以下罰金。
意圖供自己或他人犯罪之用，而犯前項之罪者，處6月以上5年以
下有期徒刑，併科新臺幣300萬元以下罰金。
未經許可，持有或意圖販賣而陳列刀械者，處1年以下有期徒刑
、拘役或新臺幣50萬元以下罰金。
第1項及第2項之未遂犯罰之。

附表一：

受執行人：甲○○執行日期：109 年2 月5 日上午10時30分起至11時26分止執行處所：雲林縣○○鎮○○里○○○00號執行依據：原審109年度聲搜字第48號搜索票    編號 扣案物名稱 數量         備       註  １ 土製獵槍 1 枝 ㈠依內政部警政署刑事警察局109 年5 月22日刑鑑字第1090016172號鑑定書所載鑑定結果：送鑑土製獵槍（編號一）1 枝（槍枝管制編號0000000000，槍枝總長約133 公分），認係土造長槍，由金屬擊發機構、木質槍托及土造金屬槍管組合而成，擊發功能正常，可供擊發口徑0.27吋打釘槍用空包彈（作為發射動力），用以發射彈丸使用，認具殺傷力（偵卷第47至54頁）。 ㈡原審109 年度保管檢字第450號3-1 扣押物品清單（原審卷第19頁）。  ２ 土製獵槍 1 枝 ㈠依內政部警政署刑事警察局109 年5 月22日刑鑑字第1090016172號鑑定書所載鑑定結果：送鑑土製獵槍（編號二）1 枝（槍枝管制編號0000000000，槍枝總長約109 公分），認係土造長槍，由金屬擊發機構、木質槍托及土造金屬槍管組合而成，擊發功能正常，可供擊發口徑0.27吋打釘槍用空包彈（作為發射動力），用以發射彈丸使用，認具殺傷力（偵卷第47至54頁）。 ㈡原審109 年度保管檢字第450號3-1 扣押物品清單（原審卷第19頁）。  ３ 空氣長槍 1枝 ㈠依內政部警政署刑事警察局109 年5 月22日刑鑑字第1090016172號鑑定書所載鑑定結果：送鑑空氣長槍1 枝（槍枝管制編號0000000000），認係口徑4.5mm 空氣槍，為西班牙GAMO製NITRO 17型，槍號為00-00-000000-00 ，以壓縮彈簧帶動活塞壓縮空氣為發射動力，經以鉛彈測試3 次，其中鉛彈（口徑4.5mm 、質量0.519g）最大發射速度為218.8 公尺/ 秒，計算其動能為12.4焦耳，換算其單位面積動能為77.9焦耳/ 平方公分（偵卷第47至54頁）。 ㈡原審109 年度保管檢字第450號3-1 扣押物品清單（原審卷第19頁）。  ４ 武士刀 1把 ㈠依雲林縣警察局109 年2 月10日雲警保字第1090200200號函所載刀械鑑驗結果：刀械外型似長刀，刀柄長約16.4公分，刀刃長約54公分，刀刃單面開鋒，認屬列管刀械（偵卷第31至41頁）。 ㈡原審109 年度保管檢字第450號3-3 扣押物品清單（原審卷第23頁）  ５ 短底火 20顆 ㈠依內政部警政署刑事警察局109 年5 月22日刑鑑字第1090016172號鑑定書所載鑑定結果：送鑑短底火1 包，認均係口徑0.27吋打釘槍用空包彈，均不具金屬彈頭，認不具殺傷力（偵卷第47至54頁）。 ㈡原審109 年度保管檢字第450號3-2 扣押物品清單（原審卷第21頁）。  ６ 長底火 161顆 ㈠依內政部警政署刑事警察局109 年5 月22日刑鑑字第1090016172號鑑定書所載鑑定結果：送鑑長底火1 包，認均係口徑0.27吋打釘槍用空包彈，均不具金屬彈頭，認不具殺傷力（偵卷第47至54頁）。 ㈡原審109 年度保管檢字第450號3-2 扣押物品清單（原審卷第21頁）。  ７ 瓦斯長槍 1枝 雲林縣警察局虎尾分局109 年2月5 日搜索、扣押筆錄暨扣押物品目錄表、扣押物品收據（警卷第11至17頁）。  ８ C02手槍 1枝 雲林縣警察局虎尾分局109 年2月5 日搜索、扣押筆錄暨扣押物品目錄表、扣押物品收據（警卷第11至17頁）。  ９ 空氣槍彈丸 330顆 雲林縣警察局虎尾分局109 年2月5 日搜索、扣押筆錄暨扣押物品目錄表、扣押物品收據（警卷第11至17頁）。   空氣槍鉛彈丸 168顆 雲林縣警察局虎尾分局109 年2月5 日搜索、扣押筆錄暨扣押物品目錄表、扣押物品收據（警卷第11至17頁）。 



附表二：

受執行人：甲○○執行日期：109 年2 月5 日上午11時32分起至12時止執行處所：雲林縣○○鎮○○里○00○0 鄉道○號00-0000-00-0電箱旁之雞舍執行依據：原審109 年度聲搜字第48號搜索票    編號 扣案物名稱 數量         備       註  １ 武士刀 1 把 ㈠依雲林縣警察局109 年2 月10日雲警保字第1090200200號函所載刀械鑑驗結果：刀械外型似長刀，刀柄長約27.2公分，刀刃長約73.8公分，刀刃單面開鋒，認屬列管刀械（偵卷第31至41頁）。 ㈡原審109 年度保管檢字第450號3-3 扣押物品清單（原審卷第23頁）。  ２ 瓦斯手槍 1 枝 雲林縣警察局虎尾分局109 年2月5 日搜索、扣押筆錄暨扣押物品目錄表、扣押物品收據（警卷第21至27頁）。  ３ 瓦斯手槍 1枝 雲林縣警察局虎尾分局109 年2月5 日搜索、扣押筆錄暨扣押物品目錄表、扣押物品收據（警卷第21至27頁）  ４ 鉛彈丸（10mm） 116顆 雲林縣警察局虎尾分局109 年2月5 日搜索、扣押筆錄暨扣押物品目錄表、扣押物品收據（警卷第21至27頁）  ５ 鋼珠（6mm） 1356顆 雲林縣警察局虎尾分局109 年2月5 日搜索、扣押筆錄暨扣押物品目錄表、扣押物品收據（警卷第21至27頁）  ６ 鋼珠（10mm） 162顆 雲林縣警察局虎尾分局109 年2月5 日搜索、扣押筆錄暨扣押物品目錄表、扣押物品收據（警卷第21至27頁）